【裁判字號】    94,易,706
【裁判日期】    950627
【裁判案由】    傷害
【裁判全文】
臺灣新竹地方法院刑事判決               94年度易字第706號
公  訴  人  臺灣新竹地方法院檢察署檢察官
被      告  戊○○○
輔佐人即被
告  之配偶  丁○
被      告  丙○○
            甲○○
上列被告因傷害案件，經檢察官聲請以簡易判決處刑（93年度偵
字第2761號、94年度偵字第1631號），本院認不宜以簡易判決處
刑，改行通常程序審理，判決如下：
    主  文
丙○○傷害人之身體，處拘役伍拾日，如易科罰金，以佰元折
算壹日。
甲○○傷害人之身體，處拘役拾日，如易科罰金，以佰元折
算壹日。
戊○○○無罪。
    事  實
一、戊○○○、丙○○係姊妹關係，戊○○○之女馮慧萍前夫高
    德揚係甲○○之夫乙○○之弟。民國92年10月3日下午6時40
    分許，在新竹縣新豐鄉○○路與泰和街口麥當勞店內，戊○○○、丙○○與甲○○因雙方探視馮慧萍與高德揚所生女兒
    高○○（姓名詳卷）問題，發生爭執，雙方於離開麥當勞店
    在上揭新竹縣新豐鄉○○路與泰和街口附近，因戊○○○要
    求甲○○等人留下來繼續探視高○○不要離去，而伸手拉甲○○，甲○○因戊○○○此舉動而欲擺脫，以手肘揮到戊○○○胸口，戊○○○因而手抱胸口蹲下，此時丙○○見狀便
    上前察看，竟基於傷害之犯意，徒手毆打甲○○頭、臉部並
    與甲○○相互拉扯，致甲○○受有頭部挫傷併輕微腦震盪、
    臉部擦傷與左小指挫傷等傷害。甲○○亦不甘被毆，而基於
    傷害之犯意，以徒手拉扯丙○○之頭髮及毆打丙○○頭、頸
    部等身體部位，致丙○○受有疑似頭部挫傷、頸部挫傷、右
    手食指擦傷及左前臂擦傷之傷害。
二、案經甲○○、丙○○訴由新竹縣警察局竹北分局報請臺灣新
    竹地方法院檢察署檢察官偵查起訴。
    理  由
一、有罪部分：
  (一)被告丙○○部分：訊據被告丙○○固不否認有於上揭時、地
    陪同共同被告戊○○○帶同高○○與告訴人甲○○等人進行
    親權探視，而於進行過程中因甲○○對高○○照相問題而生
    爭執，後在上揭新豐鄉○○路與泰安街口附近其見到戊○○○抱胸蹲在地上而其前去察看等情，惟矢口否認，有動手毆
    打告訴人甲○○，辯稱：係告訴人甲○○動手抓其頭髮，毆
    打其頭部，雖有動手反制，但絕無傷害告訴人甲○○云云，
    惟查：
  1.告訴人甲○○確實於92年10月3日，受有頭部挫傷併輕微腦
    震盪（後腦頭皮輕微腫脹，左顴骨輕微腫脹，頭暈）、臉部
    擦傷0.1×0.5公分、頸部疼痛，無明顯外傷、左小指挫傷0.
    5 ×0.1公分紅，並於當日至行政院衛生署新竹醫院就診等
    情，此有行政院衛生署新竹醫院92年10月3日甲種診斷證明
    書1紙（93年度偵字第2761號卷第23頁）及行政院衛生署新
    竹醫院95年1月3日新醫歷字0940009206號函所附之告訴人甲○○急診病歷1件（附於本院卷）可稽。
  2.又告訴人甲○○於偵查中指述「（問：丙○○如何打你？）
    他拿手機打我頭、臉，還用拳頭打我頭部，打完後還抓我頭
    髮」等語，本院審理時指稱：「‧‧‧當時戊○○○抓我手
    ，丙○○從後面拿手機打我的頭‧‧‧」，核與證人乙○○
    於警詢中證稱：「‧‧‧，至街角便利商店右轉前行一段路
    旁暗處，‧‧‧，隨即聽到我太太（甲○○）驚呼：你不要
    抓我手，乙○○他抓我的手，之後我立刻轉身看到，張秀鳳
    抓我太太的手，同時丙○○一個箭步上前，拿著手機由後猛
    力捶打我太太的後腦及後頸部非常多下，待我太太轉身之際
    丙○○再出手打我太太的臉部兩、三下，連著硬扯我太太的
    頭髮‧‧‧」等語；及證人高德揚於警詢中證稱：「‧‧‧
    就在路口轉彎一段路處，就突然聽見二嫂（甲○○）在喊叫
    ，對著張秀鳳說：不要抓我手，而另一名女子（丙○○）就
    衝上來手拿手機就往二嫂的頭部、頸部猛打，並拉扯頭髮不
    放，如此僵持了一下，見狀後即立刻向警方報案‧‧‧」等
    語，就被告丙○○毆打告訴人甲○○之情節大致相符。
  3.就受命法官當庭勘驗告訴人甲○○所提出之現場錄音帶之內
    容：「鳳（戊○○○）：ㄟ，二嫂，你留下來看孩子，我跟
    你講，我會帶回來給你們看，你們不看.......。余（甲○○）：你不要抓我，不要抓我，不要抓我。鳳（戊○○○）
    ：我是留你，我是留你。余（甲○○）：不要抓我，乙○○
    ，乙○○。鳳（戊○○○）：我是留你，我跟你講。余（甲○○）：乙○○，他在抓我啦。鳳（戊○○○）：我是留你
    。絨（丙○○）：三八，你再...，你再.... 亂叫，亂叫
    ...... 什麼啊你。（有吵雜聲、聲音重疊）絨（丙○○）
    ：幹什麼啊，幹什麼啊。不詳女聲：不要走啊。余（甲○○
    ）：尖叫聲。絨（丙○○）或鳳（戊○○○）：他抓人家的
    頭... 乙○○、高德揚、丁○、戊○○○連說數聲「放開」
    ，且聲音重疊，其餘有無其他人的聲音無從辨識。余（甲○○）：.. 那麼兇，那麼兇中：叫警察來.. 中（乙○○）：
    喔，打人....。余（甲○○）：不要打我。‧‧‧」而言，
    亦與上揭甲○○指述、證人乙○○、高德揚之證述係被告戊○○○拉其手，而被告丙○○再行毆打告訴人甲○○等情節
    之前後順序相符。且由案發當時，由被告丙○○陳述之「三
    八，你再...，你再... 亂叫，亂叫... 什麼啊你。」等語
    ，亦可認定被告丙○○應係基於傷害之犯意而動手毆打告訴
    人甲○○甚明。且其中「乙○○、高德揚、丁○、戊○○○
    連說數聲『放開』」等情，亦可以認定被告丙○○應有與告
    訴人甲○○發生肢體上接觸與拉扯，否則證人乙○○與證人
    高德揚何以要說「放開」，顯然係要被告丙○○放開拉扯告
    訴人甲○○。且參以證人丁○於警詢中證稱：「‧‧‧後我
    太太張秀鳳帶同孫女至店外時，甲○○前來再三的阻止，原
    本我和高德揚、乙○○三人一起走在前頭，突然聽見後面有
    爭執聲，轉身看見甲○○與丙○○發生拉扯，高德揚、乙○○即前去勸架，之後警方趕來，即請甲○○和丙○○二人請
    去派出所處理‧‧‧」等語，是被告丙○○應確實有與告訴
    人甲○○發生拉扯甚明，則被告丙○○所辯其未動手毆打告
    訴人甲○○云云，顯然不值採信。另被告丙○○質疑告訴人
    甲○○所提出之上開現場錄音之真實性，惟經受命法官勘驗
    上開錄音帶之內容以觀，與告訴人甲○○、共同被告戊○○○、證人乙○○、高德揚之供述或證述均大致相符合，已如
    前述，足堪信為真實，是被告丙○○請求將該錄音帶送請鑑
    定，本院認已無必要，附此序明。
  4.復以告訴人甲○○指述被告丙○○係手持手機打其頭部以及
    頸部，而證人乙○○以及高德揚亦為相同之證述，惟案件發
    生當場並未有手機扣案；且不論何種廠牌形式之手機，顯然
    應為材質堅硬之物，如參以被告丙○○於動手毆打告訴人甲○○之時，係見其姊即被告戊○○○為告訴人甲○○手肘揮
    到戊○○○胸口，被告戊○○○因而手抱胸口蹲下，且亦陳
    述之「三八，你再...，你再... 亂叫，亂叫.. 什麼啊你。
    」等語為斷，被告丙○○應係於情緒激動下，如被告丙○○
    係用質地堅硬之手機敲擊告訴人甲○○之頭部及臉部當應造
    成較告訴人甲○○所受上揭「頭部挫傷併輕微腦震盪（後腦
    頭皮輕微腫脹，左顴骨輕微腫脹，頭暈）、臉部擦傷0.1×0
    .5 公分」更重之傷害；又告訴人甲○○於案發當日及92年
    10月3日晚間7時30分許警詢中指述：「我今天與我先生及小
    叔因要探視小叔的小孩因而與其前妻之岳父岳母雙方約至新
    竹縣新豐鄉（麥當勞）見面、因當時我要與小孩合影留念時
    ，就被丙○○制止並作勢要打我因我先生在旁而作罷、於是
    我便離去至新豐鄉○○路、泰安街口時他就突然衝上前就打
    我一直垂我的頭」等語，亦未指述被告丙○○有持手機打其
    頭部及臉部，而被告丙○○堅詞否認其有持手機毆打告訴人
    甲○○，綜上所述，並無法認定被告丙○○係持手機毆打告
    訴人甲○○，而應認定被告丙○○係徒手毆打告訴人甲○○
    之頭部及臉部。是被告丙○○之傷害犯行明確，應依法論科
    。
  (二)被告甲○○部分：訊據被告甲○○矢口否認，有動手毆打告
    訴人丙○○等情，辯稱：係被告戊○○○抓住其手，而告訴
    人丙○○拿手機打其頭，其並未還手云云，且於偵查中，檢
    察官並未以被告身份訊問，故檢察官對其依傷害之起訴係屬
    違背規定，而應依刑事訴訟法第303條第1款為不受理判決云
    云，惟查：
  1.告訴人丙○○確實於92年10月3日，受有疑似頭部挫傷（後
    腦疼痛、頭暈無明顯外傷）、頸部挫傷（0.4×6公分紅）、
    左手食指擦傷（0.5×0.5公分）、左前臂擦傷（0.2×0.2，
    ，0.2×0.5，0.1×0.5公分擦傷）並於當日至行政院衛生署
    新竹醫院就診等情，此有行政院衛生署新竹醫院92年10月6
    日診斷證明書1紙（93年度偵字第2761號卷第25頁）及行政
    院衛生署新竹醫院95年1月5日新醫歷字0940009018號函所附
    之告訴人急診病歷1件（附於本院卷）可稽。而被告甲○○
    質疑告訴人丙○○所提出診斷證明書之真偽，惟經本院向行
    政院衛生署新竹醫院函查結果，告訴人丙○○確實於92年10
    月3日受有上揭傷害並於當日就診，且上揭診斷證明書之內
    容亦與上揭行政院衛生署新竹醫院函所附之病歷影本相符，
    是上揭診斷證明書之內容已值採信，至被告甲○○請求傳訊
    證人羅志煌醫師到庭為證明，惟上開行政院衛生署新竹醫院
    函所附之病歷影本以與上揭診斷證明書之內容相符，且參以
    診斷證明書乃執業醫生職務上經常性製作之文書，且有相符
    之病歷可稽，其結果已值採信，故本院認已無傳喚醫師羅志
    煌到庭作證之必要，附此敘明。
  2.被告戊○○○於本院準備程序時供稱：「‧‧‧甲○○打到
    我胸口，我就蹲下去，丙○○就來看我怎麼樣‧‧‧」等語
    與被告戊○○○於警詢時之證述：「‧‧‧我帶同孫女至店
    外時，甲○○前來再三的阻止，結果對方不高興即以手肘打
    擊我的胸部，我頓時感到疼痛而抱胸蹲在地上」之情節大致
    相符，並核與告訴人丙○○於本院審理時指述：「‧‧‧我
    看到我姊姊被打蹲下去，我去看他‧‧‧」等情節亦大致相
    符。又被告甲○○供述被告戊○○○有抓住其手，且從被告
    甲○○所提出現場錄音勘驗之結果「鳳（戊○○○）：ㄟ，
    二嫂，你留下來看孩子，我跟你講，我會帶回來給你們看，
    你們不看...。余（甲○○）：你不要抓我，不要抓我，不
    要抓我。鳳（戊○○○）：我是留你，我是留你。余（甲○○）：不要抓我，乙○○，乙○○。鳳（戊○○○）：我是
    留你，我跟你講。余（甲○○）：乙○○，他在抓我啦。鳳
    （戊○○○）：我是留你。」以觀，被告戊○○○應有抓住
    被告甲○○之手，而以上開被告甲○○連續數次陳述不要抓
    我等情以觀，顯然被告甲○○應於當時因被告戊○○○突如
    其來之伸手抓其手之動作而感到驚慌緊張，而尚未究明被告
    戊○○○之意即急欲擺脫被告戊○○○之動作，故被告甲○○應有為擺脫被告戊○○○而以其手肘揮到被告戊○○○之
    胸口等情應可認定。
  3.告訴人丙○○於警詢中指述：「‧‧‧突然間見姊姊戊○○○抱胸蹲在地上，我立即前去彎腰看視情形，就在此時甲○○突然動手緊抓我的頭髮往下拉扯，且動手毆打我的頭部，
    我反應的亦動手要制止對方‧‧‧」等語與告訴人丙○○於
    本院審理時指述：「‧‧‧我姊姊（應指戊○○○）要回家
    時，我姊姊在路上抱著胸口彎腰下來，我問姊姊發生何事，
    她摸著胸口，後來甲○○抓住我的頭髮‧‧‧」等語之情節
    大致相符。並核與被告戊○○○於警詢中之指述：「這時甲○○就用手肘打我胸部，我因疼痛蹲下，這時我妹妹丙○○
    看見前來問我有沒有這麼樣時。甲○○又用雙手捉住我妹妹
    丙○○的頭髮‧‧‧這時我妹妹丙○○並抓住甲○○之雙手
    並扭在一起拉扯」等語及本院審理時供述：「‧‧‧離開麥
    當勞之後，我說二嫂（應指被告甲○○）不要走，甲○○就
    用手肘打我的胸口，丙○○過來問我怎麼了，甲○○就抓丙○○的頭髮‧‧‧」等語大致相符，復參以就被告甲○○所
    提出之現場錄音帶勘驗之結果中：「絨（丙○○）或鳳（戊○○○）：他抓人家的頭... 乙○○、高德揚、丁○、戊○○○連說數聲「放開」，且聲音重疊，其餘有無其他人的聲
    音無從辨識。余（甲○○）：.. 那麼兇，那麼兇中：叫警
    察來.. 中（乙○○）：喔，打人....。余（甲○○）：不
    要打我。‧‧‧」而言，雖然在勘驗過程中就聲音辨識而言
    ，無法確認係被告戊○○○或告訴人丙○○，惟從上揭告訴
    人丙○○之指述及被告戊○○○之供述中，可以認定係告訴
    人丙○○之頭髮有遭被告甲○○拉扯之情形，是亦可以認定
    該「他抓人家的頭」之語應係告訴人丙○○於其頭部遭被告
    甲○○攻擊時所說，並參以之後證人丁○、被告戊○○○連
    說數聲「放開」等情，如被告甲○○未為如告訴人丙○○所
    指述之抓告訴人頭髮而相互拉扯之情形，則身為告訴人姊姊
    之被告戊○○○及告訴人之姊夫丁○，何以要接連說數聲「
    放開」？又告訴人丙○○於案發當日後驗傷結果，其受有頭
    部挫傷（後腦疼痛、頭暈無明顯外傷）、頸部挫傷（0.4×6
    公分紅）、左手食指擦傷（0.5×0.5公分）、左前臂擦傷（
    0.2×0.2，，0.2×0.5，0.1×0.5公分擦傷）等傷害之部位
    亦與告訴人丙○○所指述及被告戊○○○所供述被告甲○○
    抓其頭髮而相互拉扯等情節大致相符，是被告甲○○有拉扯
    告訴人丙○○之頭髮並相互拉扯等情應可認定。
  4.被告甲○○於警詢中供稱「我今天與我先生及小叔因要探視
    小叔的小孩因而與其前妻之岳父岳母雙方約至新竹縣新豐鄉
    （麥當勞）見面、因當時我要與小孩合影留念時，就被丙○○制止並作勢要打我因我先生在旁而作罷‧‧‧」等語核與
    告訴人丙○○於警詢中指述「於右記時間（92年10月3日）
    我陪同姊姊戊○○○及姊夫丁○帶同其孫女，至新豐鄉○○
    路的麥當勞，與姊姊孫女的生父家屬會面‧‧‧，對方有二
    男一女前來，我均不認識對方，在彼此談話當中，對其中女
    子（甲○○）即拿起相機一直對姊姊的孫女照相，因閃光燈
    一直閃，嚇得幼女哭叫，我在旁見了不忍，即前去阻止：說
    有照就好，不要再照，小孩已（你）嚇哭‧‧‧，但對方不
    理我還斥罵我‧‧‧」等語大致相符，是被告甲○○與告訴
    人丙○○間已因探視過程當中就對探視之照相問題已發生爭
    執等情應可認定，而後因被告戊○○○要求被告甲○○不要
    離去而抓其手，被告甲○○因而以手揮到被告戊○○○之胸
    口，導致戊○○○雙手抱胸口蹲下，而告訴人丙○○前往察
    看並基於傷害之犯意而徒手毆打被告甲○○之頭部及臉部等
    情已如前述，則被告甲○○因係告訴人丙○○突如其來攻擊
    其頭部，因之前已因探視過程中發生爭執，而應係直接基於
    傷害之犯意以其手抓告訴人丙○○之頭髮，並進而與告訴人
    丙○○發生拉扯，且如被告甲○○係因告訴人突如其來攻擊
    其頭部，其當然之反應當係以手護住自己之頭部，而非直接
    去抓對方之頭髮及頭部，是被告甲○○基於傷害之犯意而抓
    告訴人丙○○之頭髮，並進而與告訴人丙○○發生拉扯之傷
    害犯行明確，應依法論科。
  5.又被告甲○○以於偵查中檢察官並未以被告身份訊問，對其
    以傷害罪之起訴係屬違背規定，而應依刑事訴訟法第303條
    第1款為不受理判決置辯，惟查：
    (1)被告甲○○於93年3月16日下午3時40分在新竹縣警察局竹
    北分局刑事組接受警詢時，當時於詢問時已有告知被告甲○○所犯罪名為傷害罪，並同時告知得保持緘默，無需違背自
    己之意思而為陳述、得選任辯護人及得請求調查有利之證據
    ，並詢問被告甲○○案發當天情形及對告訴人丙○○對其提
    起傷害告訴之意見等情，有偵訊（調查）筆錄1件附於93年
    度偵字第2761號卷（第11頁以下）可稽。
    (2)另檢察官於偵查中曾二度傳訊被告甲○○，其中第一次於
    93年9月6日上午11時26分許，依偵訊筆錄上到場者之記載係
    告訴人兼被告甲○○，而點名單上則記載告訴人甲○○，且
    筆錄上亦未記載有對被告甲○○踐行罪名告知以及上揭三項
    權利告知之情形，惟在筆錄當中記載：「（問：丙○○對你
    提出傷害告訴，並指稱妳動手緊抓他的頭髮往下拉扯，且動
    手毆打他的頭部，使他受有疑似頭部挫傷、頸部挫傷、右手
    食指擦傷、左前臂擦傷，有何辯解？）案發日期是十月三日
    ，但這張驗傷單是十月六日，請檢察官查明其傷勢之真實性
    」，而另一次於94年1月11日傳訊，於點名單上亦係記載為
    告訴人甲○○，為被告甲○○當日並未到庭，而係委由告訴
    代理人乙○○出庭等情，有訊問筆錄及點名單各2件，附於
    93年度偵字第2761號卷（第11頁以下）可稽。是本件檢察官
    於偵查中確實未以被告身份傳訊被告甲○○，且亦未踐行罪
    名告知以及權利告知之程序，但是於檢察官之偵查輔助機關
    之司法警察詢問時，已踐行罪名及三項權利之告知，且於以
    告訴人身份訊問被告甲○○時亦以詢問其對於告訴人丙○○
    對之提起傷害告訴之意見，而被告甲○○亦提出請求調查告
    訴人丙○○所受傷害之真實性，則檢察官雖未再於偵查中以
    被告身份訊問被告甲○○，縱係不當，對被告甲○○偵查中
    之防禦權並無實質上之影響，且刑事訴訟法亦未規定，被告
    必須經檢察官之訊問後，始能提起公訴之規定，則本件公訴
    人對被告甲○○提起傷害之公訴，並無違反刑事訴訟法第30
    3條第1款之規定情形，並予敘明。
  (三)核被告丙○○與被告甲○○所為均係犯刑法第277條第1項之
    傷害罪，爰審酌被告丙○○、甲○○二人間因親屬之探視過
    程發生爭執，進而互相毆打傷害之動機、二人互因對方傷害
    行為而分別所受之身體傷害情形，而被告二人犯後均否認犯
    行且迄今未與對方達成和解等一切情狀，分別量處如主文所
    示之刑，並均諭知易科罰金之折算標準。
二、被告戊○○○無罪部分：
  (一)公訴意旨略以：92年10月3日下午6時40分許，在新竹縣新豐
    鄉○○路與泰和街口麥當勞店內，被告戊○○○、共同被告
    丙○○與告訴人甲○○因雙方探視馮慧萍與高德揚所生女兒
    高○○及爭奪小孩監護權問題，遂起爭執，被告戊○○○、
    共同被告丙○○竟共同基於傷害他人身體之犯意聯絡，先由
    被告戊○○○抓住告訴人甲○○之手，再由共同被告丙○○
    持手機毆打告訴人甲○○，致告訴人甲○○受有頭部挫傷併
    輕微腦震盪、臉部擦傷與左小指挫傷等傷害，因認被告戊○○○涉犯刑法第277條第1項傷害罪嫌等語。
  (二)按犯罪事實應依證據認定之，無證據不得認定犯罪事實；又
    不能證明被告犯罪，應諭知被告無罪之判決，刑事訴訟法第
    154條第2項、第301條第1項分別定有明文。次按告訴人之告
    訴，係以使被告受刑事訴追為目的，是其陳述是否與事實相
    符，仍應調查其他證據，以資審認（參照最高法院52年度台
    上字第1300號判例參照）。又告訴人之指訴，須無瑕疵可指
    ，且就其他方面調查，又與事實相符，始足採為認定犯罪事
    實之憑證。苟積極證據不足證明犯罪事實，被告之抗辯或反
    證縱屬虛偽，仍不能以資為積極證據應予採信之理由，而應
    為被告有利之認定（參照最高法院30年上字第482、816號判
    例）。
  (三)公訴人認被告戊○○○涉犯刑法第277條第1項之傷害罪嫌係
    以告訴人甲○○之供述、證人乙○○及高德揚之證述以及告
    訴人甲○○之行政院衛生署新竹醫院與馬偕紀念醫院診斷證
    明書各1紙為其論據。
  (四)訊據被告戊○○○堅詞否認有抓告訴人甲○○手而手傷害告
    訴人甲○○之犯行，辯稱：是告訴人甲○○用手肘打其胸口
    ，共同被告丙○○過來詢問其情形，而告訴人甲○○就抓共
    同被告丙○○之頭髮等語，經查：被告戊○○○為要求留下
    告訴人甲○○留下，而有抓住告訴人甲○○之手等情，業據
    告訴人甲○○指述，核與告訴人甲○○所提出現場錄音帶經
    勘驗內容：「鳳（戊○○○）：ㄟ，二嫂，你留下來看孩子
    ，我跟你講，我會帶回來給你們看，你們不看....。余（甲○○）：你不要抓我，不要抓我，不要抓我。鳳（戊○○○
    ）：我是留你，我是留你。余（甲○○）：不要抓我，乙○○，乙○○。鳳（戊○○○）：我是留你，我跟你講。余（
    甲○○）：乙○○，他在抓我啦。鳳（戊○○○）：我是留
    你。‧‧‧」相符，應為真實。又告訴人甲○○為擺脫為擺
    脫被告戊○○○而以其手肘揮到被告戊○○○之胸口，雙手
    抱住胸口並蹲下等情，有共同被告丙○○之供述明確，核與
    被告戊○○○所供述之情節相符，並有告訴人甲○○所提出
    現場錄音帶之勘驗筆錄在卷可按，應為真實，已如前一、(二)
    、2.項下所述。且共同被告丙○○於被告戊○○○為其手肘
    揮到後，被告戊○○○抱住其胸口並蹲下，基於傷害之犯意
    ，徒手毆打甲○○頭、臉部並與甲○○相互拉扯，致甲○○
    受有頭部挫傷併輕微腦震盪、臉部擦傷與左小指挫傷等傷害
    等情，已如前理由欄一、(一)項下所述。則被告戊○○○原應
    係要求告訴人甲○○留下而抓住告訴人甲○○之手，嗣因告
    訴人甲○○為擺脫，而動手揮到被告戊○○○之胸口，導致
    被告戊○○○雙手抱住胸口並蹲下後，共同被告丙○○始動
    手毆打告訴人甲○○，則當共同被告丙○○毆打告訴人甲○○時，被告戊○○○應已無拉住告訴人甲○○之手之情形，
    且參以如被告戊○○○確實有要傷害告訴人甲○○之意思，
    則以案發當時告訴人甲○○為共同被告丙○○毆打進而二人
    拉扯時，被告戊○○○當可一起加入毆打告訴人甲○○，何
    以單單只是拉住告訴人甲○○之雙手？且如於共同被告丙○○毆打告訴人甲○○時，被告戊○○○仍拉住告訴人甲○○
    之手，則告訴人甲○○怎可能再與共同被告丙○○拉扯？是
    本件尚難認定被告戊○○○有上述公訴意旨之傷害犯行，應
    依法為無罪之諭知。
三、據上論斷，依刑事訴訴訟法第299條第1項前段、第301條，
    刑法第277條第1項、第41條第1項前段、罰金罰鍰提高標準
    條例第1條前段、第2條，判決如主文。
本案經檢察官邱巧寧到庭執行職務。
中    華    民    國    95    年    6     月    27    日
                  刑事第二庭  審判長法  官  王銘勇
                                    法  官  鄭子俊
                                    法  官  方鴻愷
以上正本證明與原本無異。
如不服本判決，應於送達後10日內向本院提出上訴狀。
中    華    民    國    95    年    6     月    27    日
                                    書記官  吳美雲
附錄：
中華民國刑法第277條
傷害人之身體或健康者，處3年以下有期徒刑、拘役或1千元以下
罰金。
犯前項之罪因而致人於死者，處無期徒刑或7年以上有期徒刑；
致重傷者，處3年以上10年以下有期徒刑。


司法院資訊處製作；財團法人民間司法改革基金會備份。
